# Victor León

## Desenvolvedor Full Stack

Curitiba, Brasil (GMT -3:00) (+55) 41999358989 vdleon30@gmail.com https://www.linkedin.com/in/victor-león

Desenvolvedor Fullstack com +7 anos de experiência atuando principalmente nos frameworks Laravel, Angular e React, possuindo forte conhecimento em PHP, JavaScript e Jquery.

Parte do meu trabalho consiste em e-commerces, sites de aprendizagem de idiomas, plataformas web e móveis adaptadas para provedores e empresas de gerenciamento de serviços. Trabalhei em menor escala com algumas outras tecnologias como Sprint Boot, WordPress e Golang.

Gostaria de me aventurar em empresas que representem novos desafios para mim em sua estrutura de trabalho. Me considero autodidata, sempre em busca de oportunidades para crescer e continuar aprendendo novas tecnologias.

#### **EXPERIÊNCIA**

#### 789mx

Desenvolvedor Full Stack - abril, 2019 - Atual - (Remoto - Ciudad de México, México)

- Reengenharia para otimizar o desempenho de aplicações e páginas web.
- Unit Test.
- Desenvolvimento de API Rest para atendimento de aplicações mobile (Android e iOs), customização de APPs conforme dados recebidos da API e integração
- Gerente de Projetos de 2 projetos.
- Gerente de desenvolvimento de 3 projetos.
- Criação e manutenção de projetos do zero.
- Controle de Servidor para implantações e manutenção de páginas web.

Tecnologia utilizada: Laravel, Laravel Passport, Ionic (Angular), APIS, Jquery, Laravel Blade, Boostrap, MySql

#### **Fortesza**

Desenvolvedor Back End — março, 2023 - novembro, 2023 - (Remoto - Ciudad de Panamá, Panamá)

- Criação e manutenção de API Rest.
- Integração da Plataforma de Investimentos na Bolsa de Valores dos EUA (alpaca).
- Manutenção de módulos administrativos.
- Gestão de carteiras eletrônicas com saques, depósitos e retenção de ativos.
- UnitTest

Tecnologia utilizada: Laravel, MySql

## LingoCulture

Desenvolvedor Full Stack — setembro, 2022 - março, 2023 - (Remoto - Texas, E.E.U.U) (media jornada)

- Manutenção de plataforma para aprender francês a partir de inglês.
- Criação de módulos de landing pages com WordPress.
- Reengenharia para otimização de desempenho ao longo do projeto.

Tecnologia utilizada: Laravel, Jquery, JavaScript, MySql, WordPress

#### Rolsoft

**Desenvolvedor Front End** — abril, 2021 - janeiro, 2023 - (Remoto - Santiago, Chile)

- Criação de Apps para E-commerces.
- Manutenção de apps administrativos e customizados.
- Criação de Landing Page.
- Responsável por 2 projetos administrativos para entidade governamental.
- Implantações de aplicativos em lojas.
- Diretamente envolvido no desenvolvimento de 0 de 9 aplicativos e sites.

Tecnologia utilizada: Angular, React, Ionic, Jquery, React Native

## **Imagina Colombia**

Desenvolvedor Full-Stack — maio, 2018 - março, 2021

- Criação de landing pages
- Manutenção administrativa do site
- Desenvolvimento de múltiplos módulos para website
- Responsável por toda conexão e configuração do Google, pelas notificações, mecanismos de tradução, leitura e audição de exercícios em inglês para plataforma de aprendizagem de idiomas.
- Otimização do processo de agendamento de aulas ao vivo para a plataforma de aprendizagem.

Tecnologia utilizada: Laravel, Jquery, Boostrap, MySql, Laravel Blade

#### **HABILIDADES**

Linguagens de programação: Avançado: PHP, JavaScript, TypeScript; Essencial: Java, C

Ferramentas de Frameworks: Avançado: Angular, Ionic, Laravel; Intermediário: React, React Native.; Essencial: SprinBoot

Base de Dados: Avançado: MySQL; Intermediário: PostgreSQL; Essencial: SQL Server.

Ferramentas: Git, Slack, Trello, Gira, GitLab, BitBucket

Línguas: Nativo: Espanhol; Avançado: português (C1); Intermediário: Inglês (B2);

# **EDUCAÇÃO**

Universidad Nacional Experimental de Guayana - Puerto Ordaz, Venezuela. Engenharia Informatica, outubro, 2014 - Presente.

# **CERTIFICAÇÕES**

**Universidad De Carabobo –** Valencia, Venezuela. Workshop de informática, TI e sistemas, novembro, 2015.

- Debian GNU/Linux.
- Programação Funcional em Haskell.
- Software Público.

**EFSET English Certificate 61-85/100 (between B1 Intermediate and B2 Upper Intermediate)** – EF Standard English Test (EF NOV). 2023.